臺灣臺中地方法院刑事判決
111年度金訴字第414號
公  訴  人  臺灣臺中地方檢察署檢察官
被      告  林振源


上列被告因洗錢防制法等案件，經檢察官提起公訴（110年度偵
字第41254號、111年度偵字第513號），本院判決如下：
    主    文
林振源幫助犯洗錢防制法第十四條第一項之洗錢罪，處有期徒刑
肆月，併科罰金新臺幣壹萬元，罰金如易服勞役，以新臺幣壹仟
元折算壹日。
    犯罪事實
一、林振源可預見將金融機構帳戶交由他人使用，可能幫助詐欺
    集團，詐欺社會大眾轉帳或匯款至該帳戶，可能遭他人利用
    於遂行詐欺取財之犯行，竟基於幫助他人詐欺取財、洗錢之
    不確定故意，於民國110年8月18日前某日，在不詳地點，將
    其所申設之中華郵政股份有限公司帳號000-00000000000000
    號帳戶（下稱系爭甲帳戶）及第一商業銀行帳號000-000000
    00000號帳戶（下稱系爭乙帳戶）之提款卡及密碼，交付予
    不詳之人，嗣該不詳之人取得系爭甲、乙帳戶提款卡及密碼
    後，即於附表所示時間，以附表所示之詐欺方式，使附表所
    示之人陷於錯誤，依指示轉帳如附表所示之金額至附表所示
    帳戶，並遭提領一空，而掩飾、隱匿該詐欺犯罪所得之來源、
    去向。嗣鍾荃等人發覺遭詐騙後報警，經警循線查悉上情。
二、案經鍾荃、謝安順、張晴雯、蔡森豪訴由臺中市政府警察局
    第一分局報告臺灣臺中地方檢察署檢察官偵查起訴。
    理    由
壹、證據能力：
　　按被告以外之人於審判外之陳述，雖不符刑事訴訟法第159
    條之1 至之4 之規定，而經當事人於審判程序同意作為證據
    ，法院審酌該言詞陳述或書面陳述作成時之情況，認為適當
    者，亦得為證據。當事人、代理人或辯護人於法院調查證據
    時，知有第159 條第1 項不得為證據之情形，而未於言詞辯
    論終結前聲明異議者，視為有前項之同意，同法第159 條之
    5 定有明文。經查，檢察官、被告林振源就本判決所引用下
    列各項屬於被告2人以外之人於審判外陳述之證據，知有第1
    59 條第1 項不得為證據之情形，均同意有證據能力，且迄
    至言詞辯論終結前均未聲明異議（見本院卷第47頁），本院
    審酌該等證據作成當時之過程、內容、功能等情況，均無不
    適當之情形，是依上開規定，認得作為本案證據。
貳、實體部分
一、訊據被告否認有何幫助詐欺取財、洗錢之行為，辯稱：伊是
    遺失系爭甲、乙帳戶提款卡云云。
二、系爭甲、乙帳戶為被告申辦，而如附表所示之人於如附表所
    示時間、以如附表所示方式遭詐騙，致渠等均陷於錯誤，將
    如附表所示款項匯入如附表所示帳戶，並旋遭提領一空等情
    ，業據證人即告訴人鍾荃、謝安順、張晴雯、蔡森豪、被害
    人丁潔涵證述在卷（見偵卷一第31頁至第35頁、第117頁、
    第119頁至第121頁、第131頁至第133頁、第155頁至第157頁
    、第175頁至第176頁），並有郵局帳戶資料暨交易明細、第
    一商業銀行帳戶資料暨交易明細、存摺原本封面各1份（見
    偵卷一第39頁至第41頁、第107頁至第116頁；偵卷二第33頁
    ）在卷可參，且就告訴人鐘荃部分，有郵局帳戶暨交易明細
    、内政部警政署反詐騙諮詢專線紀錄表、臺中市政府警察局
    第一分局大誠分駐所受理詐騙帳戶通報警示簡便格式表、金
    融機構聯防機制通報單、郵局存摺封面暨內頁明細、國泰世
    華銀行自動櫃員機轉帳憑證、網路台幣活存明細、通話紀錄
    各1份（見偵卷一第47頁至第77頁）；就告訴人謝安順部分
    ，有内政部警政署反詐騙諮詢專線紀錄、新北市政府警察局
    永和分局中正橋派出所受(處)理案件證明單、受理各類案件
    紀錄表、受理詐騙帳戶通報警示簡便格式表、台灣中小企業
    銀行及台新銀行自動櫃員機轉帳憑證、台新銀行及上海商業
    儲蓄銀行交易明細各1份（見偵卷一第123頁至第129頁；偵
    卷二第77頁至第81頁）；就告訴人蔡森豪部分，有屏東警察
    局內埔分局泰武派出所陳報單、受理各類案件紀錄表、受(
    處)理案件證明單、内政部警政署反詐騙諮詢專線紀錄表、
    金融機構聯防機制通報單、受理詐騙帳戶通報警示簡便格式
    表、第一銀行第e行動轉帳通知、第一銀行存摺封面、臉書
    網頁資料、第一銀行帳戶資料及交易明細各1份（見偵卷一
    第135頁至第153頁；偵卷二第107頁至第108頁）；就告訴人
    張晴雯部分，有臺北市政府警察局北投分局長安派出所陳報
    單、受理各類案件紀錄表、受(處)理案件證明單、内政部警
    政署反詐騙諮詢專線紀錄、受理詐騙帳戶通報警示簡便格式
    表、金融機構聯防機制通報單、網銀台幣活存明細查詢、中
    國信託銀行帳戶資料及交易明細各1份（見偵卷一第159頁至
    第173頁；偵卷二第87頁至第93頁）；就被害人丁潔涵部分
    ，有雲林縣警察局臺西分局東勢分駐所受(處)理案件證明單
    、内政部警政署反詐騙諮詢專線紀錄表、陳報單、郵政自動
    櫃員機交易明細表、受理詐騙帳戶通報警示簡便格式表、金
    融機構聯防機制通報單、郵局帳戶資料及交易明細各1份（
    見偵卷一第177頁至第189頁；偵卷二第95頁至第97頁）附卷
    可查，是此部分，堪予認定為真實。
三、被告雖以前詞置辯云云，然查：
　㈠被告於警詢時辯稱：伊於110年8月17日晚上到西區派出所辦
    理帳戶掛失，隔天（18)日接到第一銀行打電話告知帳戶遭
    警示，但郵局沒有通知伊帳戶遭警示；系爭甲帳戶係伊於10
    幾年前申辦，工作上薪轉用；系爭乙帳戶係伊於110年8月16
    日在第一銀行台中分行申辦，作為薪資轉帳用；系爭甲、乙
    帳戶的存摺在伊母親那邊，但提款卡遺失了；伊於110年8月
    17日騎機車時，將系爭甲、乙帳戶提款卡放在左邊口袋內，
    系爭甲帳戶提款卡在卡片套子背後寫密碼，系爭乙帳戶沒寫
    密碼，因才剛辦，所以沒有寫上去；伊於110年8月17日工作
    完後19時、20時許發現不見，當天晚上就去西區派出所辦理
    掛失；伊知道要善盡保管金融帳戶存摺、提款卡及密碼等物
    係重要物品，應善盡保管之責任等語（見偵卷一第25頁至第
    30頁）；於偵查時辯稱：系爭甲、乙帳戶平常完全沒使用，
    裡面也都沒有錢；系爭甲、乙帳戶的存摺都在伊母親那邊，
    提款卡在伊這裡；伊忘記系爭乙帳戶的提款卡密碼，郵局的
    密碼好像是伊生日；伊很少使用系爭甲、乙帳戶，因裡面沒
    有錢；伊於110年8月17日晚間發現遺失，有去報案，但警方
    沒給報案三聯單；伊當時要去牽車，把系爭甲、乙帳戶提款
    卡放在褲子口袋裡，忘記把提款卡拿起來，也不知道何時掉
    了，伊沒使用皮夾，晚上回到家，就發現放在褲子口袋的提
    款卡不見，伊就馬上去警察局報案；伊會帶系爭甲、乙帳戶
    提款卡出門，係因想說放著，怕會忘記放在哪裡，所以就帶
    出門，沒有特別用途；伊平時係將系爭甲、乙帳戶款卡放在
    洗車場的櫃子裡面；伊報案後沒跟郵局及銀行掛失，是因伊
    想警方幫忙處理；系爭乙帳戶係為了搬家公司而設立，但伊
    辦了還沒用到，伊上次去搬家是110年6、7月；伊去報警時
    ，沒做筆錄，也沒給伊單子，警方只問伊身分資料，其他都
    沒問就叫伊回家，伊沒跟警方說遺失何帳戶提款卡，只跟警
    方說要報警，提款卡不見等語（見偵卷一第195頁至第198頁
    ）；於本院準備程序時陳稱：伊工作已經10幾年，伊只有系
    爭甲、乙帳戶；伊當天晚上發現提款卡不見就去報警；伊平
    常提款卡放在家裡，那天帶提款卡出來沒有什麼用途；伊薪
    水都是領現金，平常不會用到提款卡，所以裡面都沒有錢；
    遺失當天去報警，說提款卡不見了，警察沒說什麼，有幫伊
    紀錄，但沒有請伊掛失等語（見本院卷第46頁）；於本院審
    理時陳稱：伊平時將系爭甲、乙帳戶放在家裡的櫃子裡，當
    天帶出去時是放在口袋；伊會帶系爭甲、乙帳戶提款卡出門
    是因伊要幫客人牽車，那天忘記拿起來，回家就發現不見；
    系爭甲、乙帳戶提款卡的密碼不一樣，系爭甲帳戶的密碼寫
    在卡片上，系爭乙帳戶密碼的沒有寫；當天帶系爭甲、乙帳
    戶提款卡不是為了領款，平時不常用提款卡；伊忘記為何8
    月13日、16日要存款又領款；伊會申辦系爭乙帳戶是因給搬
    家公司老闆使用勞保匯款，伊開戶存新臺幣（下同）1000元
    後，因身上沒錢，所以提領出來等語（見本院卷第87頁至第
    89頁）等語。又系爭甲帳戶直至告訴人謝安順匯入款項前，
    該帳戶餘額僅為35元，系爭乙帳戶在被告存入1000元後立即
    領出1000元後，內無餘額等節，有上開交易明細在卷可稽，
    與一般幫助詐欺取財者均係刻意交付幾無餘額而不欲使用之
    帳戶之情相符，且被告自承：平常沒有使用提款卡，薪水都
    是領現金，當日攜帶系爭甲、乙帳戶出門，係因想說放著，
    怕會忘記放在哪裡，所以就帶出門，沒有特別用途等語（見
    偵卷一第196頁），則系爭甲、乙帳戶內並無款項可供被告
    提領，為何特別攜帶系爭甲、乙提款卡出門，此舉亦與常理
    不合，是被告所陳，難以採認。另質以倘如被告所言，系爭
    甲、乙帳戶提款確係遺失，何以他人可得知提款卡密碼據以
    提領系爭甲、乙帳戶內款項乙事，被告原於警詢時辯稱：系
    爭甲帳戶的提款卡密碼寫到卡片套子上，系爭乙帳戶沒寫密
    碼云云（見偵卷一第27頁），然被告於偵查時辯稱：系爭甲
    帳戶的提款卡密碼係伊生日云云（見偵卷一第196頁），則
    被告既以自身生日為提款卡密碼，何需特意寫在提款卡上？
    又被告自承申辦系爭乙帳戶係為搬家公司工作需要云云，然
    其自承：伊於110年6、7月工作後就沒去，因跟老闆說要忙
    洗車場的事；平時沒有使用提款卡等語（見偵卷一第197頁
    ），被告在申辦系爭乙帳戶前即已在搬家公司工作，顯見並
    無申辦系爭乙帳戶之必要，且被告於110年8月16日申辦系爭
    乙帳戶時，已未在搬家公司工作，自無申辦系爭乙帳戶之需
    求，為何仍申辦系爭乙帳戶？以上諸多疑竇，均難使本院信
    其所辯為真實。
  ㈡被告雖辯稱其有向警方報案云云，然被告迄今未提出相關證
    據以實其說，又被告既因遺失提款卡而向警方報案，豈有在
    未做相關紀錄前即離去，且未向銀行掛失，是被告此部分所
    辯，亦難採信為真實。
  ㈢按近來詐欺之犯罪類型層出不窮，而該等犯罪，多數係利用
    他人帳戶作為詐欺或恐嚇所得財物之出入帳戶，此經媒體廣
    為披露，被告係成年人，對此當無不知之理。再者，犯罪集
    團為方便收取贓款，並躲避檢警之查緝，而以他人帳戶供作
    所得款項出入之帳戶，衡情會先取得帳戶所有人之同意才使
    用，否則一旦帳戶所有人掛失，被害人匯入之款項即遭凍結
    無法提領，帳戶所有人反可輕易辦理補發存摺、變更印鑑、
    密碼，將款項提領一空，犯罪集團自不可能甘冒此風險。換
    言之，詐欺集團為確信帳戶所有人不會立即報警或掛失止付
    ，確定其等能自由使用該帳戶提款、轉帳，方能肆無忌憚要
    求被害人匯款至該指定帳戶。果若被告辯稱其所有之系爭甲
    、乙帳戶提款卡乃係遺失後遭他人使用等情為真，則持有系
    爭甲、乙帳戶提款卡之犯罪集團根本無法知悉帳戶所有人何
    時將辦理掛失止付，而被害人所匯入之款項是否可順利提領
    即處於不確定狀態，又豈需大費周章向他人詐欺取財後，平
    白為帳戶申請使用人牟利，此等損人不利己之舉，實非犯罪
    集團可能為之。復參以被告自承於110 年8 月17 日晚上遺
    失系爭甲、乙帳戶，而系爭甲、乙帳戶於翌日（18日）即有
    如附表所示之人匯入款項並以現金提款之方式自系爭甲、乙
    帳戶提領完畢，此有上開交易明細在卷可佐（見偵卷一第41
    頁、第115頁），是倘非被告使詐欺集團成員得於列為警示
    帳戶前控制使用系爭甲、乙帳戶，系爭甲、乙帳戶應無於如
    附表所示之人匯款後，旋即遭人以提款卡、密碼資料進行提
    款，足見該詐欺集團成員向他人詐騙時，已有把握系爭甲、
    乙帳戶不會立即遭帳戶所有人即被告向銀行申請掛失，而此
    等確信在系爭甲、乙帳戶提款卡係遺失或遭竊之情形，實無
    發生之可能。準此，被告所有之系爭甲、乙帳戶提款卡、密
    碼，應係被告於如附表所示之人接獲詐欺電話前之某時，在
    不詳地點，提供予不詳姓名之成年人使用，堪可認定。
  ㈣近年來社會上利用人頭帳戶詐騙他人金錢，以逃避政府查緝
    之案件屢見不鮮，復廣為媒體報導且迭經政府宣傳，是依一
    般人通常之知識、智能及經驗，可知悉向陌生人購買、承租
    或其他方法取得帳戶者，多係欲藉該帳戶取得不法犯罪所得
    ，且隱匿帳戶內資金之實際取得人之身分，以逃避追查。被
    告自陳已工作10幾年，係具有一般社會大眾智識，且有相當
    社會經歷之人，且供陳知悉個人帳戶提款卡、密碼為重要物
    品，需善盡保管責任等語（見偵卷一第29頁），衡情其對上
    情應知之甚詳，自難諉稱不知；故被告對於其交付系爭甲、
    乙帳戶提款卡及密碼予真實年籍、姓名均不詳之成年人將可
    能遭持以作為其他不法犯罪用途使用之情，應有所預見，且
    不違背其本意，被告具有幫助他人實施不法犯罪之不確定故
    意之事實，要無疑義。
  ㈤綜上所述，被告上開所為之辯解，顯係事後卸責之詞，不足
    採信。本件事證明確，被告犯行堪以認定。應依法論科。 
三、論罪科刑
　㈠刑法上之幫助犯，係指以幫助之意思，對於正犯資以助力，
    而未參與實施犯罪之行為者而言（最高法院49年台上字第77
    號刑事判決意旨參照），是行為人主觀上若係以幫助他人犯
    罪之意思，而客觀上從事構成要件以外之行為，應論以幫助
    犯。又特定犯罪之正犯實行特定犯罪後，為掩飾、隱匿其犯
    罪所得財物之去向及所在，而令被害人將款項轉入其所持有
    、使用之他人金融帳戶，並由該特定犯罪正犯前往提領其犯
    罪所得款項得手，如能證明該帳戶內之款項係特定犯罪所得
    ，因已被提領而造成金流斷點，該當掩飾、隱匿之要件，該
    特定犯罪正犯自成立一般洗錢罪之正犯。刑法第30條之幫助
    犯，係以行為人主觀上有幫助故意，客觀上有幫助行為，即
    對於犯罪與正犯有共同認識，而以幫助意思，對於正犯資以
    助力，但未參與實行犯罪之行為者而言。幫助犯之故意，除
    需有認識其行為足以幫助他人實現故意不法構成要件之「幫
    助故意」外，尚需具備幫助他人實現該特定不法構成要件之
    「幫助既遂故意」，惟行為人只要概略認識該特定犯罪之不
    法內涵即可，無庸過於瞭解正犯行為之細節或具體內容。此
    即學理上所謂幫助犯之「雙重故意」。金融帳戶乃個人理財
    工具，依我國現狀，申設金融帳戶並無任何特殊限制，且可
    於不同之金融機構申請多數帳戶使用，是依一般人之社會通
    念，若見他人不以自己名義申請帳戶，反而收購或借用別人
    之金融帳戶以供使用，並要求提供提款卡及告知密碼，則提
    供金融帳戶者主觀上如認識該帳戶可能作為對方收受、提領
    特定犯罪所得使用，對方提領後會產生遮斷金流以逃避國家
    追訴、處罰之效果，仍基於幫助之犯意，而提供該帳戶之提
    款卡及密碼，以利洗錢實行，仍可成立一般洗錢罪之幫助犯
    （最高法院刑事大法庭108 年台上大字第3101號裁定意旨參
    照）。查被告提供系爭甲、乙帳戶之提款卡、密碼等資料予
    詐欺者使用，但被告僅單純提供帳戶之提款卡等資料而供他
    人使用，並不等同於向被害人以欺罔之詐術行為，亦非洗錢
    行為，且卷內亦無積極證據證明被告與本件實施詐騙之人有
    詐欺、洗錢之犯意聯絡，或有何參與詐欺或洗錢行為，被告
    上揭所為，應屬詐欺取財、洗錢構成要件以外之行為，在無
    證據證明被告係以正犯犯意參與犯罪之情形下，應認被告所
    為係幫助犯而非正犯。是核被告所為，係犯刑法第30條第1
    項前段、第339條第1項之幫助詐欺取財罪，及刑法第30條第
    1項前段、洗錢防制法第14條第1項之幫助一般洗錢罪。
　㈡被告以一次提供系爭甲、乙帳戶之行為，幫助詐欺集團先後
    對如附表所示之人為詐欺取財犯行，被告係以一幫助行為，
    侵害如附表所示之人財產法益，為同種想像競合犯，應依刑
    法第55條規定，從一重論處，又被告以一提供帳戶之行為觸
    犯幫助詐欺取財罪與幫助一般洗錢罪2罪名，為想像競合犯
    ，應依刑法第55條之規定，從一重論以一幫助洗錢罪。
　㈢被告係以幫助他人犯罪之意思參與犯罪，屬幫助犯，應依刑
    法第30條第2 項規定減輕其刑。
　㈣爰審酌：被告正值青壯，當知依循正當途徑獲取財物，其明
    知當前詐騙集團橫行，政府窮盡心力追查防堵，竟為貪圖蠅
    利為本案犯行，造成民眾受騙並受有財產上損失，亦使犯罪
    所得贓款之去向遭掩飾，金流形成斷點，增加國家查緝犯罪
    及被害人尋求救濟之困難，詐欺取財正犯實施犯行之成本亦
    因此降低，助長集團詐欺犯罪之氾濫，危害社會秩序穩定，
    所為屬不該；被告僅有1 次交付帳戶行為；受害人數非少；
    詐騙之金額非微；已與告訴人鍾荃、謝安順、蔡森豪達成調
    解，彌補其所造成之損害，有本院111年度中司附民移調字
    第119號、第748號調解程序筆錄各1份在卷可查；犯後否認
    犯行；自陳為高中畢業、工作為汽車美容業，需扶養雙親之
    智識程度及生活狀況等一切情狀，量處如主文所示之刑，並
    就併科罰金部分，諭知易服勞役之折算標準。
　㈤沒收：
　　⒈按犯罪所得，屬於犯罪行為人者，沒收之，刑法第38條之1
      第1項前段定有明文。任何人都不得保有犯罪所得，為基
      本法律原則，犯罪所得之沒收或追徵，在於剝奪犯罪行為
      人之實際犯罪所得，使其不能坐享犯罪之成果，以杜絕犯
      罪誘因，可謂對抗、防止經濟、貪瀆犯罪之重要刑事措施
      ，性質上屬類似不當得利之衡平措施，著重所受利得之剝
      奪。然苟無犯罪所得，自不生利得剝奪之問題，是以共同
      正犯犯罪所得之沒收、追徵，應就各人所分得之數為之。
      所謂各人「所分得」之數，係指各人「對犯罪所得有事實
      上之處分權限」而言。基此，若共同正犯各成員內部間，
      對於犯罪所得分配明確時，應依各人實際所得宣告沒收；
      若共同正犯對於犯罪所得，其個人確無所得或無處分權限
      ，且與其他成員亦無事實上之共同處分權限者，自不予諭
      知沒收（最高法院107年台上字第2989號刑事判決意旨參
      照）。查如附表所示之人遭詐騙之款項，係由不詳之人提
      領，非屬被告所有，亦非在被告實際掌控中，依上開說明
      ，被告既該等款項不具所有權及事實上處分權，且無積極
      證據顯示被告因而取得對價，自無從宣告沒收，附此敘明
      。
　　⒉被告寄出之系爭甲、乙帳戶提款卡，雖係供犯罪所用之物
      ，惟並未扣案，且上開帳戶業經列為警示帳戶，應無再遭
      不法利用之虞，又非違禁物，不具刑法上重要意義，爰不
      予宣告沒收。
據上論斷，依刑事訴訟法第299條第1項前段，洗錢防制法第14條
第1項，刑法第11條、第30條第1項前段、第2項、第339條第1項
、第55條、第42條第3項，刑法施行法第1條之1第1項，判決如主
文。　　　　　　
本案經檢察官洪淑姿提起公訴，檢察官郭逵到庭執行職務。
中　　華　　民　　國　　111 　年　　8 　　月　　4 　　日
                  刑事第十九庭  審判長法  官 李婉玉 
                    　　　　　　　　　法  官 吳逸儒
                    　　　　　　　　　法  官 林雷安
以上正本證明與原本無異。
如不服本判決應於收受判決後20日內向本院提出上訴書狀，並應
敘述具體理由；其未敘述上訴理由者，應於上訴期間屆滿後20日
內向本院補提理由書（均須按他造當事人之人數附繕本）「切勿
逕送上級法院」。
                                      書記官 黃英寬
中　　華　　民　　國　　111 　年　　8 　　月　　4　　 日
附錄論罪科刑法條
中華民國刑法第339條
意圖為自己或第三人不法之所有，以詐術使人將本人或第三人之
物交付者，處 5 年以下有期徒刑、拘役或科或併科 50 萬元以
下罰金。
以前項方法得財產上不法之利益或使第三人得之者，亦同。
前二項之未遂犯罰之。
中華民國刑法第30條
幫助他人實行犯罪行為者，為幫助犯。雖他人不知幫助之情者，
亦同。
幫助犯之處罰，得按正犯之刑減輕之。

洗錢防制法第14條
有第二條各款所列洗錢行為者，處7年以下有期徒刑，併科新臺
幣5百萬元以下罰金。
前項之未遂犯罰之。
前二項情形，不得科以超過其特定犯罪所定最重本刑之刑。

附表
編號 被害人  詐欺方式 匯款時間 匯入帳戶 匯入金額 （新臺幣） 1 鍾荃  詐欺集團成員於110年8月18日16時36分許，撥打電話予鍾荃，佯稱其係郵局人員，因貸款有問題，需配合郵局客服人員，未久，詐欺集團成員果冒充郵局客服人員，以電話與其聯絡，詐稱要至ATM操作云云，致鍾荃陷於錯誤，遂依其指示，於右列時間，在臺中市○區○○街0號全家便利商店自動櫃員機，以ATM轉帳方式，匯款右列金額至右列帳戶，旋即遭領取一空。 110年8月18日22時24分 系爭甲帳戶 2萬9988元 2 謝安順 詐欺集團成員於110年8月18日18時許，撥打電話予謝安順，佯稱其係網路購物人員，在出貨單設定錯誤，有多付額外費用，需配合銀行人員取消，未久，詐欺集團成員果冒充銀行人員，以電話與其聯絡，詐稱要照其指示操作取消云云，致謝安順陷於錯誤，遂依其指示，於右列時間，在新北市○○區○○路000號臺灣中小企業銀行自動櫃員機及竹林路195號台新銀行自動櫃員機，以ATM轉帳方式，匯款右列金額至右列帳戶，旋即遭領取一空。 110年8月18日19時13分許、44分許、48分許 系爭甲帳戶 2萬9985元、2萬9985元、1萬1234元 3 張晴雯  詐欺集團成員於110年8月18日18時33分許，撥打電話予張晴雯，佯稱其係網路購物業者，因遭駭客入侵而變成高級會員，會持續扣款，未久，詐欺集團成員果冒充中國信託銀行銀行行員，以電話與其聯絡，詐稱要以網路銀行操作取消云云，致張晴雯陷於錯誤，遂依其指示，於右列時間，以網路銀行轉帳，匯款右列金額至右列帳戶，旋即遭領取一空。 110年8月18日19時29分許 系爭乙帳戶 1萬998元 4 丁潔涵 詐欺集團成員於110年8月18日18時8分許，撥打電話予丁潔涵，佯稱其係網路購物業這，因作業疏失而設為VIP帳號，需配合郵局人員取消，未久，詐欺集團成員果冒充郵局行員，以電話與其聯絡，詐稱要以網路銀行操作取消云云，致丁潔涵陷於錯誤，遂依其指示，於右列時間，在郵局自動櫃員機，以ATM轉帳方式，匯款右列金額至右列帳戶ATM，旋即遭領取一空。 110年8月18日18時59分許、19時10分許 系爭乙帳戶 2萬3980元、2萬9985元 5 蔡森豪 詐欺集團成員於110年8月18日17時58分許，撥打電話予蔡森豪，佯稱其係網路購物業者，因條碼錯誤，需取消條碼，否則會持續扣款，未久，詐欺集團成員果冒充第一銀行行員，以電話與其聯絡，詐稱要以網路銀行操作取消云云，致蔡森豪陷於錯誤，遂依其指示，於右列時間，以網路銀行轉帳，匯款右列金額至右列帳戶ATM，旋即遭領取一空。 110年8月18日20時6分許 系爭甲帳戶 2萬1895元 

卷宗簡稱對照表
卷宗名稱 簡稱 臺灣臺中地方檢察署110年度偵字第41254號偵查卷宗 偵卷一 臺灣臺中地方檢察署111年度偵字第513號偵查卷宗 偵卷二 臺灣臺中地方檢察署111年度核交字第9號偵查卷宗 核交卷